【裁判字號】    98,上訴,1665
【裁判日期】    981222
【裁判案由】    違反毒品危害防制條例
【裁判全文】
臺灣高等法院高雄分院刑事判決        98年度上訴字第1665號
上  訴  人  臺灣高雄地方法院檢察署檢察官
上  訴  人
即  被  告      甲○○
上列上訴人因被告違反毒品危害防制條例案件，不服臺灣高雄地
方法院98年度審訴字第3336號中華民國98年10月20日第一審判決
（起訴案號：臺灣高雄地方法院檢察署98年度毒偵字第3357號）
，提起上訴，本院判決如下：
     主  文
上訴駁回。
     事  實
一、甲○○於民國（以下同）90年間因施用毒品案件，經送觀察
    、勒戒後，認有繼續施用毒品傾向，經臺灣高雄地方法院以
    90年度毒聲字第5502號裁定令入戒治處所施以強制戒治1 年
    ，於91年9 月5 日交付保護管束期滿，經檢察官於91年9 月
    13日以91年度戒毒偵字第842 號為不起訴處分。復於93年間
    ，再因施用毒品案件，經台灣高雄地方法院於93年10月25日
    以93年度簡上字第528 號判處有期徒刑5 月確定，於94年5
    月26日執行完畢。另於95年間，又因竊盜案件，經高雄地院
    於95年11月23日以95年度易字第1239號判處有期徒刑2 年確
    定，甫於97年7 月18日縮短刑期假釋出監，假釋未經撤銷，
    而於97年11月6 日縮刑期滿執行完畢。詎仍未戒除毒癮，復
    基於施用第一級毒品海洛因之犯意，於98年5 月17日晚上某
    時在高雄縣鳥松鄉○○村○○街13號住處，以針筒注射方式
    ，施用第一級毒品海洛因1 次。嗣於98年5 月20日下午4 時
    50分許，甲○○在上開住處前，因行跡可疑為警盤查，於警
    方未發覺其施用第一級毒品海洛因之前，主動交付其所有之
    第一級毒品海洛因1 包（驗後淨重0.174 公克），並主動坦
    承上開施用毒品犯行，而願接受裁判，另經其同意採尿送驗
    ，呈嗎啡陽性反應而查獲。
二、案經高雄縣政府警察局仁武分局移送台灣高雄地方法院檢察
    署檢察官偵查起訴。
      理  由
一、按除被告所犯為死刑、無期徒刑、最輕本刑為3 年以上有期
    徒刑之罪或高等法院管轄第一審案件者外，於已經被告就被
    訴事實為有罪之陳述時，經審判長告知被告簡式審判程序之
    旨，並聽取公訴人及被告之意見後，依刑事訴訟法第273 條
    之1 第1 項之規定，裁定進行簡式審判程序，本件依首揭規
    定，經被告甲○○同意後，經裁定進行簡式審判程序，先此
    敘明。
二、上揭施打毒品海洛因之事實，業据被告甲○○於警詢、偵查
    、原審及本院審理中自白不諱，又被告甲○○被查獲時其尿
    液含有嗎啡反應，並有尿液採證檢驗對照表( 代號：164 號
    ) 、台灣檢驗科技股份有限公司98年6 月6 日濫用藥物尿液
    檢驗報告各1 紙可稽，並有扣案之第一級毒品海洛因1 包（
    驗後淨重0.174 公克）可資佐証，該扣案粉末確係海洛因，
    並有高雄市立凱旋醫院98年9 月5 日濫用藥物成品檢驗鑑定
    書1 紙可憑，又被告甲○○於90年間因施用毒品案件，經送
    觀察、勒戒後，認有繼續施用毒品傾向，經臺灣高雄地方法
    院以90年度毒聲字第5502號裁定令入戒治處所施以強制戒治
    1 年，於91年9 月5 日交付保護管束期滿，經檢察官於91年
    9 月13日以91年度戒毒偵字第842 號為不起訴處分。復於93
    年間，再因施用毒品案件，經台灣高雄地方法院於93年10月
    25日以93年度簡上字第528 號判處有期徒刑5 月確定，於94
    年5 月26日執行完畢，此有臺灣高等法院被告前案紀錄表可
    稽，足見被告甲○○於勒戒並經判刑完畢後5 年內又為再犯
    施用毒品行為，事証明確，其犯行已堪認定。
三、核被告甲○○所為，係犯毒品危害防制條例第10條第1 項之
    施用第一級毒品罪。被告甲○○持有第一級毒品海洛因之低
    度行為為施用之高度行為吸收，不另論罪。被告甲○○於93
    年間，因施用毒品案件，經台灣高雄地方法院於93年10月25
    日以93年度簡上字第528 號判處有期徒刑5 月確定，於94年
    5 月26日執行完畢，另於95年間，又因竊盜案件，經高雄地
    院於95年11月23日以95年度易字第1239號判處有期徒刑2 年
    確定，甫於97年7 月18日縮短刑期假釋出監，假釋未經撤銷
    ，而於97年11月6 日縮刑期滿執行完畢，此有臺灣高等法院
    被告前案紀錄表在卷可稽，其前受徒刑之執行完畢後，5 年
    以內故意再犯本件有期徒刑以上之罪，為累犯，應依刑法第
    47條第1 項之規定，加重其刑。又被告甲○○於為警盤查時
    ，於有偵查犯罪權限之機關及公務員發覺其犯罪前，主動交
    出毒品及自承其上述施用第一級毒品之犯罪事實，是被告甲
    ○○此舉當認合於自首要件，應依刑法第62條前段規定減輕
    其刑，並依法先加後減之。
四、原審適用毒品危害防制條例第10條第1 項、第18 條 第1 項
    前段，刑法第11條、第47條第1 項、第62條前段、第41條第
    1 項前段規定，並審酌被告甲○○前經強制戒治執行完畢釋
    放後，仍未能徹底戒絕毒品，再犯本件施用毒品罪，顯見其
    自制力不足，無法擺脫毒品，未能體悟施用毒品對自己、家
    人造成之傷害及社會之負擔，所犯施用毒品罪乃屬戕害自身
    身心健康行為，尚未對他人造成實害，其行為本身對社會所
    造成之危害並非直接，反社會性之程度應屬較低，且其犯後
    已坦認犯行，並自98年2 月4 日起迄今，在長庚醫療財團法
    人高雄長庚紀念醫院參加美沙冬替代療法，有該醫院診斷證
    明書2 紙在卷可憑，其犯後態度良好等一切情狀，量處有期
    徒刑6 月，並諭知如易科罰金以新台幣1 千元折算1 日。扣
    案之白色粉末1 包，經送驗結果，確呈第一級毒品海洛因陽
    性反應（驗後淨重0.174 公克），有高雄市立凱旋醫院98年
    9 月5 日濫用藥物成品檢驗鑑定書1 紙在卷足憑，屬查獲之
    毒品，且該包裝袋與其內毒品難以析離，亦無析離實益，應
    將之同視為第一級毒品，不問屬於犯人與否，依毒品危害防
    制條例第18條第1 項前段規定沒收銷燬之，並說明鑑驗耗損
    之毒品，其毋庸再予宣告沒收銷燬之理由。經核原判決認事
    用法並無不合，量刑亦屬適當，檢察官上訴謂被告甲○○非
    自首云云，惟查被告甲○○是於警盤查時於警發覺犯罪前，
    主動交出毒品及自承其上述施用第一級毒品之犯罪事實，是
    被告甲○○此舉仍合於自首要件，又被告甲○○上訴指摘原
    判決量刑過重，雙方上訴均為無理由，均應予駁回。
據上論結，應依刑事訴訟法第368條，判決如主文。
本案經檢察官林應華到庭執行職務。
中    華    民    國    98    年    12    月    22    日
                  刑事第八庭    審判長法  官  洪兆隆
                                      法  官  李政庭
                                      法  官  張盛喜
以上正本證明與原本無異。
如不服本判決應於收受本判決後10日內向本院提出上訴書狀，其
未敘述上訴理由者，並得於提起上訴後10日內向本院補提理由書
狀（均須按他造當事人之人數附繕本）「切勿逕送上級法院」。
中    華    民    國    98    年    12    月    22    日
                                      書記官  黃一秋
附錄本判決論罪科刑法條：
毒品危害防制條例第10條第1項
施用第一級毒品者，處6月以上5年以下有期徒刑。


司法院資訊處製作；財團法人民間司法改革基金會備份。
